【裁判字號】    98,重訴,414
【裁判日期】    990518
【裁判案由】    債務人異議之訴
【裁判全文】
臺灣板橋地方法院民事判決             98年度重訴字第414號
原      告  丁○○
            丙○○
            甲○○○
            己○○
            乙○○
            戊○○
共      同
訴訟代理人  陳純仁律師
被      告  馬來西亞商富析資產管理股份有限公司台灣分公司
法定代理人  庚○○
訴訟代理人  林坤賢律師
上列當事人間請求債務人異議之訴事件，本院於中華民國99年5
月4 日言詞辯論終結，判決如下：
    主  文
原告之訴駁回。
訴訟費用由原告負擔。
    事實及理由
一、原告主張：
  (一)被告持有被繼承人曾玉生先前曾有本票債務新臺幣（下同）
    850 萬元及遲延利息，經臺灣彰化地方法院（下稱彰化地院
    ）96年度執字第2904號對債務人汪美洲及第三人林黃淑華拍
    賣抵押物執行結果受償執行費7,900 元，利息算至96年10月
    22日3,468,250 元，尚有本金利息7,072,763 元未受償之執
    行名義，因曾玉生於民國95年10月23日死亡，原告丁○○、
    丙○○、甲○○○、己○○、乙○○、戊○○依序為曾玉生
    之配偶、次子、長女、次女、長孫、次孫，均為其繼承人（
    曾玉生之長子曾志杲早於90年9 月12日死亡，由乙○○、戊○○代位繼承），被告因而持上開執行名義聲請對原告為強
    制執行，經鈞院以98年度司執字第55490 號受理後，查封原
    告甲○○○所有如附表一所示之不動產、原告己○○所有如
    附表二所示之不動產，並囑託彰化地院以98年度司執助字第
    509 號查封原告丙○○所有如附表三所示之不動產，上開不
    動產均在鑑價中，即將進行拍賣。
  (二)按依新修正之民法第1148條2 項規定：「繼承人對於被繼承
    人之債務，以因繼承所得遺產為限，負清償責任。」及民法
    繼承編施行法第1 之3 條第3 項規定：「繼承在民法繼承編
    中華民國98年5 月22日修正施行前開始，繼承人已依民法第
    1140條之規定代位繼承，由其繼續履行繼承債務顯失公平者
    ，以所得遺產為限，負清償責任。」第4 項規定：「繼承在
    民法繼承編中華民國98年5 月22日修正施行前開始，繼承人
    因不可歸責於己之事由或未同居共財者，於繼承開始時無法
    知悉繼承債務之存在，致未能於修正施行前之法定期間為限
    定或拋棄繼承，且由其繼續履行繼承債務顯失公平者，於修
    正施行後，以所得遺產為限，負清償責任。」原告於曾玉生
    死亡時均不知其對被告負有債務，且原告中僅丁○○與被繼
    承人曾玉生同住，但丁○○不識字，為家庭主婦，對曾玉生
    財產狀況完全不知悉，不知曾玉生生前有負債，致未於先前
    辦理拋棄或限定繼承；丁○○以外之原告在被繼承人曾玉生
    生前均未與其同住，並無共財之事，加以被告及其前手在曾
    玉生死亡前及剛死亡後未對曾玉生求償或強制執行時，因此
    對曾玉生負債亦均不知，致未於限期內辦理拋棄或限定繼承
    ，而有不可歸責之事由。另原告乙○○、戊○○係代位繼承
    ，亦符合上開民法施行法1 之3 條第3 項規定。
  (三)又曾玉生死亡時並未留下任何財產（依財政部臺北市國稅局
    財產歸屬清單，其遺產僅有價值17,850元之土地田賦，惟實
    無任何價值），原告並未繼承任何財產，被告對原告為本件
    強制執行，顯然極不公平，為此，謹主張應民法第1148條第
    2 項規定對原告溯及既往而適用，應免除原告之債務亦即被
    告所主張之債權關係對原告應確認不存在，或僅於17850 元
    範圍內存在，超過部分均應不存在，被告所聲請之上開強制
    執行事件之執行程序，應予撤銷。
  (四)併為聲明：1.本院98年度司執字第55490 號及彰化地院98年
    度司執助字第509 號強制執行事件之執行程序，應予撤銷；
    2.確認被告在上開2 件強制執行事件中所主張之850 萬元及
    遲延利息之債權不存在。
二、被告則抗辯：
  (一)本件發生繼承情形，計有原告乙○○、戊○○之代位繼承，
    及原告丁○○、丙○○、甲○○○、己○○之一般繼承，而
    分別有修正民法繼承編施行法第1 條之3 第3 、4 項適用上
    之爭議。然查，在代位繼承之情形，法律規定必須以繼續履
    行債務顯失公平者，以所得遺產為限，負清償責任；在一般
    繼承之情形，須有繼承人具有不可歸責之事由，或未同居共
    財者，且履行繼承債務顯失公平之要件，始能主張以其所得
    產為限，負清償責任，而依舉證責任分配之原則應由原告就
    有利於己之事實負舉證責任，非徒以財政部臺北市國稅局財
    產歸屬清單證明原告之被繼承人曾玉生遺產僅17,850元，即
    可主張以遺產為限負清償之責。
  (二)依一般金融機關對債務會進行一定之催收程序，不可能不聞
    不問，因此，原告丁○○主張其雖與曾玉生同住，但被告未
    於曾玉生生前對其求償或進行強制執行，致不知曾玉生負有
    龐大債務云云，實背於經驗法則。再者，被繼承人生前是否
    負有債務，在限定繼承制度設計下，也是應由全體繼承人主
    動查明被繼承人生前之財務狀況，而後造具產清冊呈報法院
    ，並為限定繼承之公示催告，並非無所作為即可主張限定繼
    承。此外，原告丁○○既已自承於曾玉生生前與其同住，已
    不該當於同居共財之要件，故原告丁○○主張依民法繼承編
    施行法第1 之3 條第4 項規定，以所得遺產為限負清償責任
    ，並非有據。又原告丁○○以外之其餘原告雖主張未與被繼
    承人曾玉生同居共財之情事，而應有同條項之適用，然查，
    根據下列事證，原告丁○○以外之其餘原告，尤其是丙○○
    ，並未具有「不可歸責於己之事由」或「未同居共財」，致
    於繼承開始時無法知悉繼承債務存在之事實：
    1.依鈞院向彰化縣埔鹽鄉戶政事務所調取曾玉生在90至95年
      間之全戶戶籍謄本資料顯示，原告丙○○自94年6 月22日
      已從臺北縣永和市○○街66巷3 樓2 號戶籍遷出，並遷入
      至與曾玉生同戶籍之彰化縣埔鹽鄉打廉村2 號。此外，原
      告丙○○之配偶陳嬌更早於86年4 月29日自臺北縣中和市
      ○○路177 號2 樓之戶籍遷出，並辦理遷入至與曾玉生同
      上之戶籍。查曾玉生係於95年10月23日死亡，原告丙○○
      業與曾玉生同戶共居，原告丙○○之配偶更與曾玉生同戶
      共居多年，由此足證，原告丙○○並不符合「未同居共財
      」之要件。
    2.其次，如附表三編號7 所示土地係於86年11月18日自法院
      拍賣取得，債務人即為曾玉生，拍定人則為原告丙○○，
      足證原告丙○○早自86年11月已知悉其父曾玉生對金融機
      構負有債務，且遭受法院拍賣，其亦無不知悉曾玉生身前
      債務之情事，亦不該當具有不可歸責於己之要件。
    3.此外，原告丙○○所有如附表三之其餘8 筆土地，直接或
      間接自曾玉生取得，細節如下：
      如附表三編號4 所示土地為曾玉生於85年3 月18日以買
        賣名義移轉予原告丙○○，且同時以買賣名義移轉予原
        告乙○○、戊○○之父曾志杲，此買賣關係為父子關係
        ，顯為曾玉生以買賣名義將財產贈與其子女。
      85年3 月26日，曾玉生以相同手法將其名下所有如附表
        三編號6 、8 、9 所示土地先以買賣名義賣予第三人陳
        水災，再由陳水災於1 年多後即86年12月22日再以買賣
        名義移轉予原告丙○○。表面上原告丙○○取得該3 筆
        土地非來自曾玉生，然從整個時程來看，顯然是曾玉生
        透過陳水災將其財產移轉至原告丙○○名下。
      如附表三編號2 、3 所示土地係於87年12月28日分割自
        如附表三編號1 所示土地，即贈與後分割出之土地，應
        同屬受贈自曾玉生之土地；如附表三編號5 所示土地同
        於87年12月28日分自如附表三編號4 所示土地，實同為
        贈與予原告丙○○。
  (三)併為答辯聲明：原告之訴駁回。
三、本件原告丁○○、丙○○、甲○○○、己○○、乙○○、戊○○依序為曾玉生之配偶、次子、長女、次女、長孫、次孫
    ，曾玉生於95年10月23日死亡，原告均為其繼承人（曾玉生
    之長子曾志杲於90年9 月12日死亡，由原告乙○○、戊○○
    代位繼承）；及被告以債務人為汪輝和、汪美洲及曾玉生之
    彰化地院96年度執字第2904號債權憑證為執行名義（原執行
    名義名稱：彰化地院84年度票字第1775號本票裁定、同院85
    年度執丁字第2449號債權憑證、同院89年度執丁字第16655
    號債權憑證、同院92年度執己字第397 號債權憑證；執行名
    義內容：債務人於83年11月21日共同簽發之本票，內載憑票
    交付債權人850 萬元及自84年5 月5 日起至清償日止，按年
    息百分之10.49 計算之利息，准予強制執行；執行受償情形
    ：經96年度執字2904號對債務人汪美洲及對第三人林黃淑華
    拍賣抵押物執行結果，受償金額3,476,150 元，計受償執行
    費7,900 元、利息計算至96年10月22日3,476,150 元，尚有
    本金、利息7,072,763 元未受償；97年6 月17日再執行分配
    受償3,804 元），向本院聲請對原告為強制執行，經本院以
    98年度司執字第55490 號受理後，查封原告甲○○○所有如
    附表一所示之不動產、原告己○○所有如附表二所示之不動
    產，並囑託彰化地院以98年度司執助字第509 號查封原告丙○○所有如附表三所示之不動產等情，有原告提出之彰化地
    院96年度執字第2904號債權憑證、本院民事執行處查封登記
    函、彰化地院民事執行處函等件影本、曾玉生之戶籍謄本在
    卷可稽，並經本院依職權調閱本院98年度司執字第55490 號
    及彰化地院98年度司執助字第509 號執行卷宗查明無訛，復
    為兩造所不爭執，自為真實。
四、原告主張其等於曾玉生死亡時均不知曾玉生對被告負有債務
    ，原告丁○○雖與曾玉生同住，但原告丁○○不識字，為家
    庭主婦，對曾玉生財產狀況不知悉，致未於先前辦理拋棄或
    限定繼承，丁○○以外之原告在曾玉生生前均未與其同住，
    並無共財之事，對曾玉生負債亦均不知，且被告及其前手在
    曾玉生死亡前及剛死亡後亦未對曾玉生求償或強制執行，致
    未於限期內辦理拋棄或限定繼承，而有不可歸責之事由，另
    原告乙○○、戊○○係代位繼承，又曾玉生死亡時並未留下
    任何財產（其遺產僅有價值17,850元之土地田賦，無任何價
    值），原告並未繼承任何財產，被告對原告為本件強制執行
    ，顯然極不公平，爰主張民法第1148條第2 項規定對原告溯
    及既往而適用，應免除原告之債務亦即被告所主張之債權關
    係對原告應確認不存在，或僅於17,850元範圍內存在，超過
    部分均應不存在，被告所聲請之上開強制執行事件之執行程
    序，應予撤銷等語，則為被告所否認，並以前開情詞置辯。
五、本院之判斷：
  (一)按繼承人對於被繼承人之債務，以因繼承所得遺產為限，負
    清償責任，98年6 月11日修正公布之民法第1148第2 項定有
    明文。次按繼承在民法繼承編中華民國九十八年五月二十二
    日修正施行前開始，繼承人已依民法第1140條之規定代位繼
    承，由其繼續履行繼承債務顯失公平者，以所得遺產為限，
    負清償責任；繼承在民法繼承編中華民國九十八年五月二十
    二日修正施行前開始，繼承人因不可歸責於己之事由或未同
    居共財者，於繼承開始時無法知悉繼承債務之存在，致未能
    於修正施行前之法定期間為限定或拋棄繼承，且由其繼續履
    行繼承債務顯失公平者，於修正施行後，以所得遺產為限，
    負清償責任，同日修正公布之民法繼承編施行法第1 之3 條
    第3 項、第4 項亦分別定有明文。再按當事人主張有利於己
    之事實者，就其事實有舉證之責任。但法律別有規定，或依
    其情形顯失公平者，不在此限，民事訴訟法第277 條亦定有
    明文。又主張法律關係變更或消滅之當事人，就該法律關係
    變更或消滅所須具備之特別要件，負主張及舉證之責任，最
    高法院83年度台上字第1946號判決意旨亦可資參照。本件原
    告之被繼承人曾玉生對被告負有本票債務，且於95年10月23
    日死亡，可見本件繼承之發生係在民法第1148條第2 項規定
    修正公布施行之前，故原告於主張其等得依民法繼承編施行
    法第1 之3 條第3 、4 項規定，以因繼承曾玉生所得遺產為
    限，對被告負清償責任（即有修正民法第1148第2 項規定之
    適用），即係主張原已成立之本票債權關係有變更或消滅之
    事由，自應由其等就符合民法繼承編施行法第1 之3 條第3
    、4 項規定之要件，負舉證責任。
  (二)經查：
    1.原告丁○○、丙○○、甲○○○、己○○部分：
      原告丁○○為曾玉生之配偶，於曾玉生生前與曾玉生同
        居共同生活一節，經其自承在卷，並有其戶籍謄本在卷
        可憑（見本院卷第74頁），顯然其與曾玉生有「同居共
        財」之情事，則其於曾玉生死亡縱不知曾玉生對被告負
        有債務，仍不符合上開修正民法編承編第1 之3 條第4
        項之規定，自不得主張以繼承所得遺產為限，負清償責
        任。
      原告丙○○、甲○○○、己○○主張其等於曾玉生生前
        未與曾玉生同住，並無共財之事，且不知曾玉生對被告
        負有債務一節，固據提出其等戶籍謄本為證（見本院卷
        第75至77頁），然此充其量僅能證明其等於繼承開始時
        與曾玉生「未同居共財」而已，但其等就有「因不可歸
        責於己之事由，於繼承開始時無法知悉繼承債務之存在
        ，致未能於修正施行前之法定期間為限定或拋棄繼承」
        之事實，並未提出任何證據以實其說，僅空言主張：被
        告及其前手在曾玉生死亡前及剛死亡後未對曾玉生求償
        或強制執行時，故對曾玉生負債均不知，致未於限期內
        辦理拋棄或限定繼承云云，顯未盡其舉證之責。況原告
        丙○○部分，依彰化縣埔鹽鄉戶政事務所檢送本院原告
        丁○○及曾玉生90至95年為戶長之全戶戶籍謄本、除戶
        全戶戶籍謄本所載，其本與其父曾玉生同設籍「彰化縣
        埔鹽鄉○○村○ 鄰○○路1 巷7 號」，於94年6 月22日
        始遷出「臺北縣永和市○○里○○鄰○○街66巷3 樓2 號
        」（見本院卷第56頁），且如附表三編號7 所示土地原
        係曾玉生所有，於85年6 月7 日遭債權人中國農民銀行
        股份有限公司聲請彰化地院查封後，原告丙○○於86年
        11月18日經由該院拍賣買受而取得所有權，亦有彰化縣
        土地登記簿謄本巷在卷可憑（見本院卷第84頁），可知
        原告丙○○應早於86年間即已知悉其父曾玉生對金融機
        構負有債務，且有土地遭受法院拍賣，甚至由其參與投
        標買受，是其是否有因不可歸責於己之事由，致於繼承
        開始時無法知悉繼承債務之存在，更有疑義。因此，原
        告丙○○、甲○○○、己○○主張其等得依修正民法編
        承編第1 之3 條第4 項之規定，以因繼承曾玉生所得遺
        產為限，負清償責任，並非可採。
      綜上，原告丁○○、丙○○、甲○○○、己○○請求應
        將本院98年度司執字第55490 號強制執行事件之執行程
        序（按即對原告甲○○○所有如附表一所示之不動產，
        原告己○○所有如附表二所示之不動產之執行程序），
        及彰化地院98年度司執助字第509 號強制執行事件之執
        行程序（按即本院囑託該院對原告丙○○所有如附表三
        所示之不動產之執行程序）予以撤銷，並請求確認被告
        在上開2 件強制執行事件中所主張之850 萬元及遲延利
        息之債權不存在，於法無據，不能准許。
    2.原告乙○○、戊○○部分：
      原告乙○○、戊○○係依民法第1140條規定代位繼承其
        父曾志杲對被繼承人曾玉生之應繼分，已如前述，則依
        上開修正民法編承編第1 之3 第3 項之規定，如有由其
        等繼續履行債務顯失公平之情形，即得主張以繼承曾玉
        生所得遺產為限，負清償責任。查曾玉生死亡時僅留有
        坐落彰化縣埔鹽鄉1803地號、地目建、面積8.50平方公
        尺、持分0.5 、公告現值17,850元之土地，有財政部臺
        北市國稅局財產歸屬清單在卷可證（見本院卷第14頁）
        ，其2 人之應繼分僅價值3,750 元（17,850÷5 ＝3,75
        0 ），而本件被繼承人曾玉生生前對原告所負本票債務
        高達約707 萬元（尚含未利息），若令其等繼續履行本
        件本票債務，當會影響其等生計，而有顯然不公平之情
        事，故其等應符合上開修正民法編承編第1 之3 第3 項
        規定之要件。惟本院上開強制執行事件前依被告聲請查
        封原告乙○○、戊○○之不動產部分，因該不動產之拍
        賣最低價額不足清償優先債權及強制執行之費用，本院
        民事執行處已依法將其事由通知債權人即被告，被告於
        收受通知後，並未於7 日內證明該不動產賣得價金有賸
        餘可能，或另指定超過該項債權及費用總額之拍賣最低
        價額聲請拍賣，依強制執行法第80條之1 第1 項規定，
        該不動產之查封已經撤銷，此亦經本調閱執行卷宗查明
        ，其等復未聲請撤銷該不動產之執行程序，本院就該部
        分自無從為准駁撤銷強制執行程序之裁判。
      至原告乙○○、戊○○請求確認被告在上開強制執行事
        件中所主張之850 萬元及遲延利息之債權不存在部分，
        因其等僅係得以繼承曾玉生所得遺產為限，負清償之責
        任，並非未繼承曾玉生之債務，易言之，其等雖得主張
        限定繼承，但對於被繼承人玉生之權利、義務，不因繼
        承而消滅（民法第1154條規定參照），仍依法繼承曾玉
        生對被告之本件本票債務，故其等訴請確認被告在上開
        2 件強制執行事件中所主張之850 萬元及遲延利息之債
        權不存在，並非有當，亦不能准許。
五、從而，原告提起本件債務人異議之訴，請求撤銷本院98年度
    司執字第55490 號及彰化地院98年度司執助字第509 號強制
    執行事件之執行程序，並確認被告在上開2 件強制執行事件
    中所主張之850 萬元及遲延利息之債權不存在，均為無理由
    ，應予駁回。
六、因本件事證已臻明確，兩造其餘主張、陳述及所提之證據暨
    攻擊防禦方法，經本院審酌後，認與本案判斷結果無影響，
    均毋庸再予一一審酌，附此敘明。
七、結論：本件原告之訴為無理由，依民事訴訟法第第78條、第
    85條第1 項，判決如主文。
中    華    民    國    99    年    5     月    18    日
                  民事第一庭    法  官  高文淵
上列正本係照原本作成
如對本判決上訴，須於判決送達後20日內向本院提出上訴狀
中    華    民    國    99    年    5     月    18    日
                                書記官  黃瀅螢
附表一：
┌────────────────────────────────────────┐
│98年度司執字第55490號                                                           │
├─┬───────────────────────┬─┬─────┬──────┤
│編│  土          地          坐          落      │地│ 面    積 │  權    利  │
│  ├───┬────┬───┬───┬──────┤  ├─────┤            │
│號│縣  市│鄉鎮市區○  段  ○○段  │  地    號  │目│ 平方公尺 │  範    圍  │
├─┼───┼────┼───┼───┼──────┼─┼─────┼──────┤
│１│臺北縣│中和市  │南山  │      │456         │建│335.55    │萬分之458   │
│  ├───┼────┴───┴───┴──────┴─┴─────┴──────┤
│  │備考  │所有權人甲○○○                                                    │
└─┴───┴──────────────────────────────────┘
┌─┬──┬───────┬───┬─────────────────┬────┐
│編│    │              │建築式│      建物面積（平方公尺）        │  權利  │
│  │    │基  地  坐  落│樣主要├───────────┬─────┤        │
│  │建號│--------------│建築材│樓    層    面    積  │附屬建物主│        │
│  │    │建  物  門  牌│料及房│                      │要建築材料│        │
│號│    │              │屋層數│合                計  │及用途    │  範圍  │
├─┼──┼───────┼───┼───────────┼─────┼────┤
│１│1695│臺北縣中和市南│鋼筋混│3 樓層：66.24         │陽台18.10 │  全部  │
│  │    │山段456地號   │凝土7 │合  計：66.24         │          │        │
│  │    │--------------│層樓房│                      │          │        │
│  │    │台北縣中和市南│      │                      │          │        │
│  │    │山路129巷1號3 │      │                      │          │        │
│  │    │樓            │      │                      │          │        │
│  ├──┼───────┴───┴───────────┴─────┴────┤
│  │備考│所有權人甲○○○、含共同使用部分1720號                              │
└─┴──┴──────────────────────────────────┘
附表二：
┌────────────────────────────────────────┐
│98年度司執字第55490號                                                           │
├─┬───────────────────────┬─┬─────┬──────┤
│編│  土          地          坐          落      │地│ 面    積 │  權    利  │
│  ├───┬────┬───┬───┬──────┤  ├─────┤            │
│號│縣  市│鄉鎮市區○  段  ○○段  │  地    號  │目│ 平方公尺 │  範    圍  │
├─┼───┼────┼───┼───┼──────┼─┼─────┼──────┤
│１│臺北縣│中和市  │南山  │      │456         │建│335.55    │萬分之513   │
│  ├───┼────┴───┴───┴──────┴─┴─────┴──────┤
│  │備考  │所有權人己○○                                                      │
└─┴───┴──────────────────────────────────┘
┌─┬──┬───────┬───┬─────────────────┬────┐
│編│    │              │建築式│      建物面積（平方公尺）        │  權利  │
│  │    │基  地  坐  落│樣主要├───────────┬─────┤        │
│  │建號│--------------│建築材│樓    層    面    積  │附屬建物主│        │
│  │    │建  物  門  牌│料及房│                      │要建築材料│        │
│號│    │              │屋層數│合                計  │及用途    │  範圍  │
├─┼──┼───────┼───┼───────────┼─────┼────┤
│１│1685│臺北縣中和市南│鋼筋混│3 樓層：76.40         │陽台20.98 │  全部  │
│  │    │山段456地號   │凝土7 │合  計：76.40         │          │        │
│  │    │--------------│層樓房│                      │          │        │
│  │    │台北縣中和市南│      │                      │          │        │
│  │    │山路129巷1號6 │      │                      │          │        │
│  │    │樓            │      │                      │          │        │
│  ├──┼───────┴───┴───────────┴─────┴────┤
│  │備考│所有權人己○○、含共同使用部分1720號                                │
└─┴──┴──────────────────────────────────┘
附表三：
┌────────────────────────────────────────┐
│98年度司執助字第509號   財產所有人：丙○○                                      │
├─┬───────────────────────┬─┬─────┬──────┤
│編│  土          地          坐          落      │地│ 面    積 │  權    利  │
│  ├───┬────┬───┬───┬──────┤  ├─────┤            │
│號│縣  市│鄉鎮市區○  段  ○○段  │  地    號  │目│ 平方公尺 │  範    圍  │
├─┼───┼────┼───┼───┼──────┼─┼─────┼──────┤
│1 │彰化縣│埔鹽鄉  │東榮  │      │1674        │建│276       │276分之15   │
├─┼───┼────┼───┼───┼──────┼─┼─────┼──────┤
│2 │彰化縣│埔鹽鄉  │東榮  │      │1674-1      │建│94        │94分之8     │
├─┼───┼────┼───┼───┼──────┼─┼─────┼──────┤
│3 │彰化縣│埔鹽鄉  │東榮  │      │1674-4      │建│116       │全部        │
├─┼───┼────┼───┼───┼──────┼─┼─────┼──────┤
│4 │彰化縣│埔鹽鄉  │東榮  │      │1675        │建│230       │230分之13   │
├─┼───┼────┼───┼───┼──────┼─┼─────┼──────┤
│5 │彰化縣│埔鹽鄉  │東榮  │      │1675-1      │建│46        │46分之4     │
├─┼───┼────┼───┼───┼──────┼─┼─────┼──────┤
│6 │彰化縣│埔鹽鄉  │東榮  │      │1809        │田│790       │全部        │
├─┼───┼────┼───┼───┼──────┼─┼─────┼──────┤
│7 │彰化縣│埔鹽鄉  │東榮  │      │1810        │田│570       │全部        │
├─┼───┼────┼───┼───┼──────┼─┼─────┼──────┤
│8 │彰化縣│埔鹽鄉  │東榮  │      │1859        │田│625       │全部        │
├─┼───┼────┼───┼───┼──────┼─┼─────┼──────┤
│9 │彰化縣│埔鹽鄉  │東榮  │      │1860        │田│1464      │全部        │
└─┴───┴────┴───┴───┴──────┴─┴─────┴──────┘

司法院資訊處製作；財團法人民間司法改革基金會備份。
